臺灣高雄地方法院刑事判決　　　　　　　96年度易字第2337號
公　訴　人　臺灣高雄地方法院檢察署檢察官
被　　　告　甲○○
上列被告因竊盜等案件，經檢察官提起公訴（96年度偵字第1554
7 號），本院適用簡式審判程序，判決如下：
    主  文
甲○○意圖為自己不法之所有，而侵占離本人所持有之物，處罰
金新臺幣肆仟元，罰金如易服勞役，以新臺幣貳仟元折算壹日；
又攜帶兇器竊盜，處有期徒刑柒月。
    事  實
一、甲○○於96年5 月27日下午2 時許，行經高雄市○○區○○
    路國防部壽崗營區內，見該處地上放置一工具袋，經開啟後
    ，得知其內裝有如附表所示物品（起訴書載認工具袋內僅有
    板手7 支、螺絲起子4 支、各式鉗子4 把、手電筒2 支、鐵
    鎚1 把、鋸條2 支、美工刀1 支及鐵剪1 把等物，容有誤會
    ，詳後述），為離本人所持有之物，竟意圖為自己不法之所
    有，將該工具袋及其內盛裝物品，均侵吞入己。並隨即攜帶
    上開工具袋內如附表編號1 至8 所示客觀上足以對人之生命
    、身體及安全構成威脅，可供兇器使用之物，在上開營區內
    搜尋財物，除竊取該營區管領使用之水龍頭2 個外，復持工
    具袋內中長約26公分之螺絲起子1 把挖掘土壤，竊取埋在土
    壤內之電線1 捆。嗣於96年5 月27日下午2 時40分許，甲○
    ○得手後，未及離去該營區之際，為警當場查獲，並扣得甲
    ○○侵占如附表所示之物及該營區管領之水龍頭2 個、電線
    1 捆（電線2 捆及水龍頭2 個業已交由國防部軍備局工程營
    產中心南部地區營產管理處營產員乙○○領回）。
二、案經高雄市政府警察局鼓山分局報告臺灣高雄地方法院檢察
    署檢察官偵查起訴。
    理  由
一、上開犯罪事實，業據被告甲○○於本院審理中坦認在案（參
    本院卷第46、48頁），核與證人乙○○於警詢中所證情節相
    符（見警卷第7 至8 頁）。並有扣押筆錄、扣押物品目錄表
    、贓物認領保管單、本院勘驗筆錄及照片等資料附卷可稽。
    從而，因被告自白核與事實相符，是本件事證明確，被告上
    開犯行，應堪認定。
二、按刑法第321 條第1 項第3 款之攜帶兇器竊盜罪，係以行為
    人攜帶兇器竊盜為其加重條件，此所謂兇器，其種類並無限
    制，凡客觀上足對人之生命、身體、安全構成威脅，具有危
    險性之兇器均屬之，且祇須行竊時攜帶此種具有危險性之兇
    器為已足，並不以攜帶之初有行兇之意圖為必要（最高法院
    79年度臺上字第5253號判例足資參照）。被告侵占離本人持
    有之工具袋，而該工具袋內計有裝如附表所示物品，業經本
    院調取扣案之工具袋內物品勘驗核對無誤，並有所攝照片附
    卷可參。是檢察官起訴書記載：「工具袋內裝放板手7 支、
    螺絲起子4 支、各式鉗子4 把、手電筒2 支、鐵鎚1 把、鋸
    條2 支、美工刀1 支及鐵剪1 把」，尚有疏漏，應予補充敘
    明。而被告行竊之際攜帶如附表編號1 至8 所示之物，其中
    如附表編號1 至5 、8 所示物品，主要構成部分為鐵質，有
    相當質量，而如附表編號3 、6 至8 所示物品，具有尖銳部
    分，以上開物品揮刺、擊打，足以傷害人之生命、身體，客
    觀上足資認定屬兇器無疑。是核被告所為，係犯刑法第337
    條之侵占離本人持有物罪及同法第321 條第1 項第3 款之攜
    帶兇器竊盜罪。被告所犯上開2 罪，犯意各別，行為互殊，
    侵害法益不同，應予分論併罰。爰審酌被告正值青壯，不思
    循正當途徑賺取財物，竟侵占、竊取財物，任意侵害他人財
    產權；惟考量被告犯後坦承犯行，態度良好，顯有悔意，且
    所竊物品業經被害人領回，造成之實害已有降低等一切情狀
    ，各量處如主文所示之刑，併參酌被告所侵占脫離本人持有
    如附表所示之物，價值非鉅，就侵占離本人持有物罪部分，
    諭知如主文所示易服勞役之折算標準。扣案被告用以行竊之
    螺絲起子1 支，雖為被告犯侵占罪所得及犯本件加重竊盜罪
    所用之工具，惟非被告所有之物，爰不予宣告沒收，附此敘
    明。
據上論斷，應依刑事訴訟法第273 條之1 第1 項、第299 條第1
項前段、刑法第337 條、第321 條第1 項第3 款、第42條第3項
前段，刑法施行法第1 條之1 ，判決如主文。
本案經檢察官丙○○到庭執行職務。
1項 第2 款，判決如主文。
中　　華　　民　　國　　96　　年　　9 　　月　　27　　日
                  刑事第十五庭  法  官   戴韻玲
以上正本證明與原本無異。
如不服本判決，應於判決送達後10日內向本院提出上訴書狀。
中　　華　　民　　國　　96　　年　　9 　　月　　27　　日
                                書記官   李春慧
附錄法條：
刑法第337條
意圖為自己或第三人不法之所有，而侵占遺失物、漂流物或其他
離本人所持有之物者，處5 百元以下罰金。
刑法第321條
犯竊盜罪而有左列情形之一者，處6 月以上5 年以下有期徒刑：
一、於夜間侵入住宅或有人居住之建築物、船艦或隱匿其內而犯
    之者。
二、毀越門扇、牆垣或其他安全設備而犯之者。
三、攜帶兇器而犯之者。
四、結夥三人以上而犯之者。
五、乘火災、水災或其他災害之際而犯之者。
六、在車站或埠頭而犯之者。
前項之未遂犯罰之。
附表：工具袋內物品
┌──┬────────────────────────────────────┐
│編號│物品名稱及數量                                                          │
├──┼────────────────────────────────────┤
│1   │鐵鎚1 把                                                                │
├──┼────────────────────────────────────┤
│2   │扳手7支                                                                 │
├──┼────────────────────────────────────┤
│3   │螺絲起子共6把 （分別長約11、13、15.5、15.5、16.5、26公分）              │
├──┼────────────────────────────────────┤
│4   │用途不詳之長條狀鐵製物品1 個                                            │
├──┼────────────────────────────────────┤
│5   │鉗子4把                                                                 │
├──┼────────────────────────────────────┤
│6   │10公分剪刀1把                                                           │
├──┼────────────────────────────────────┤
│7   │美工刀1把                                                               │
├──┼────────────────────────────────────┤
│8   │鋸條2支                                                                 │
├──┼────────────────────────────────────┤
│9   │蠟燭1 支、電池4 個、鐵絲1 條、電線2 截、纜線2 截（粗細各有1 段）、腳踏車│
│    │鋼索1 捆、塑膠門檔1 個、螺絲釘7 個、螺帽16個、連接榫1 個                │
└──┴────────────────────────────────────┘
